【裁判字號】    97,易,239
【裁判日期】    970409
【裁判案由】    竊盜
【裁判全文】
臺灣屏東地方法院刑事判決               97年度易字第239號
公  訴  人  臺灣屏東地方法院檢察署檢察官
被      告  甲○○
                    （現於臺灣高雄戒治所強制戒治中）
上列被告因竊盜案件，經檢察官提起公訴（96年度偵字第7928號
），嗣被告於本院準備程序進行中先就被訴事實為有罪之陳述，
本院告知被告簡式審判程序之旨，並聽取當事人之意見後，裁定
改由受命法官獨任依簡式審判程序審理，判決如下：
    主  文
甲○○攜帶兇器竊盜，累犯，處有期徒刑壹年貳月，減為有期徒
刑柒月。
    事  實
一、甲○○前因違反毒品危害防制條例案件，經本院以89年度易
    字第1113號判決處應執行有期徒刑10月確定，因竊盜案件，
    經臺灣高等法院高雄分院以90年度上易字第1049號判決處應
    執行有期徒刑1 年10月確定，因違反槍砲彈藥刀械管制條例
    案件，經本院以90度訴字第442 號判決處有期徒刑1 年確定
    ，又因違反毒品危害防制條例案件，經臺灣高等法院高雄分
    院以90年度上訴字第1615號判決處應執行有期徒刑1 年8 月
    確定，上開各罪接續執行，而於民國95年3 月3 日縮短刑期
    假釋出監，所餘刑期付保護管束，至96年3 月8 日保護管束
    期滿，前開假釋未經撤銷，以執行完畢論。詎猶不知悔改，
    意圖為自己不法之所有，基於竊盜之犯意，於96年3 月12日
    晚上9 時許至翌日清晨6 時許間不詳時間，在乙○○位於屏
    東縣萬丹鄉○○村○○街372 號住處前，見乙○○所有停放
    在該處之車牌號碼VJ-6035 號自小客車未上鎖，即持其在該
    車旁所撿拾之客觀上得以危害人生命、身體、安全，可供兇
    器使用之螺絲起子1 把，打開該自小客車電門，將該車發動
    後駛離，而竊取得手，嗣並將該車停放在址設屏東縣內埔鄉
    ○○路之「美和技術學院」停車場內。嗣因其另涉違反毒品
    危害防制條例案件，於96年4 月3 日為警拘獲，而循線查知
    上情。
二、案經屏東縣警察局內埔分局報告臺灣屏東地方法院檢察署檢
    察官偵查起訴。
    理  由
一、本案被告所犯竊盜案件，並非法定刑為死刑、無期徒刑或最
    輕本刑3 年以上有期徒刑之罪，亦非高等法院管轄第一審之
    案件，而被告於本院準備程序中就被訴事實為有罪之陳述，
    本院合議庭乃裁定由受命法官獨任進行簡式審判程序。又簡
    式審判程序之證據調查，依刑事訴訟法第273 條之2 規定，
    不受同法第159 條第1 項審判外陳述排除之限制，再被告對
    於卷內之各項證據，亦不爭執證據能力，故卷內所列之各項
    證據，自得作為證據，先予敘明。
二、上揭事實，業據被告甲○○坦承不諱，核與被害人乙○○於
    警詢、證人曾繁義於警偵訊證述之情節相符，復有車輛竊盜
    詳細資料、車籍查詢基本資料、相片等在卷可稽，被告自白
    顯與事實相符，本件事證明確，自應依法論科。
三、按刑法第321 條第1 項第3 款之攜帶兇器竊盜罪，係以行為
    人攜帶兇器竊盜為其加重條件，此所謂兇器，其種類並無限
    制，凡客觀上足對人之生命、身體、安全構成威脅，具有危
    險性之兇器均屬之，且祇須行竊時攜帶此種具有危險性之兇
    器為已足，並不以攜帶之初有行兇之意圖為必要（最高法院
    79年度台上字第5253號判例意旨參照）。衡情被告行竊時所
    用之上開螺絲起子，係金屬材質，若持之對人攻擊，對人之
    生命、身體、安全應具有危險性，應屬兇器無疑。是核被告
    所為，係犯刑法第321 條第1 項第3 款之攜帶兇器竊盜罪。
    又查被告前有如事實欄所示之科刑及執行情形，有臺灣屏東
    地方法院檢察署刑案資料查註紀錄表、臺灣高等法院被告前
    案紀錄表各1 份附卷足憑，其於刑之執行完畢後5 年內，故
    意再犯本件有期徒刑之罪，為累犯，應依刑法第47條第1 項
    加重其刑。爰審酌被告貪圖小利，任意竊取他人財物，且前
    科累累、素行不佳，已如前述，仍不思悔過，惟念其坦承犯
    行、態度尚可、犯罪手段、動機、被害人之財產損失等一切
    情狀，量處如主文所示之刑，又按中華民國九十六年罪犯減
    刑條例業經總統於96年7 月4 日公布，自同年7 月16日施行
    ，本件被告犯罪時間係在96年4 月24日以前，經核並無該條
    例第3 條所列不予減刑之情形，應依中華民國九十六年罪犯
    減刑條例第2 條第1 項第3 款規定，減其宣告刑刑期2 分之
    1 ，並諭知易科罰金之折算標準。至被告用以行竊之上開螺
    絲起子，業據其於本院供明已經丟棄，不知現在何處等情，
    既不能證明尚屬存在，為免生執行上之困擾，爰不予宣告沒
    收，附此敘明。
據上論斷，應依刑事訴訟法第273 條之1 第1 項、第299 條第1
項前段，刑法第321 條第1 項第3 款、第47條第1 項，中華民國
九十六年罪犯減刑條例第2條第1項第3款，判決如主文。
本案經檢察官陳新君到庭執行職務。
中    華     民     國    97   年     4    月    9    日
                    刑事第五庭   法  官  陳秀慧
以上正本證明與原本無異。
如不服本判決應於收受本判決送達後十日內向本院提出上訴書狀
，其未敘述上訴理由者，並得於提起上訴後十日內向本院補提理
由書狀（均須按他造當事人之人數附繕本）「切勿逕送上級法院
」。
中    華    民    國    97    年    4     月    9     日
                                 書記官  溫訓暖
附錄本案論罪科刑法條：
刑法第321條第1項第3款
犯竊盜罪而有左列情形之一者，處六月以上、五年以下有期徒刑
：
三  攜帶兇器而犯之者。


司法院資訊處製作；財團法人民間司法改革基金會備份。
